【裁判字號】    97,訴,4738
【裁判日期】    971222
【裁判案由】    毒品危害防制條例
【裁判全文】
臺灣臺中地方法院刑事判決              97年度訴字第4738號
公  訴  人  臺灣臺中地方法院檢察署檢察官
被      告  甲○○
上列被告因違反毒品危害防制條例案件，經檢察官提起公訴（97
年度毒偵字第5308號），被告於準備程序中就被訴事實為有罪之
陳述，經告以簡式審判之旨，並聽取意見後，本院合議庭裁定由
受命法官獨任進行簡式審判程序，判決如下：
    主    文
甲○○施用第一級毒品，累犯，處有期徒刑捌月。
    犯 罪 事 實
一、甲○○前因施用毒品案件，經本院裁定令入勒戒處所施以觀
    察、勒戒，因認無繼續施用毒品之傾向，於民國95年3月24
    日執行完畢釋放。復於95年間，因施用第一、二級毒品等案
    件，經本院以95年度訴字第2680號分別判處有期徒刑6月、7
    月、4月，應執行有期徒刑1年3月確定，嗣經分別減為有期
    徒刑3月、3月又15日、2月，經定應執行刑為有期徒刑7月；
    復因施用毒品案件，經本院以96年度訴字第1760號判處有期
    徒刑9月，嗣經減刑為有期徒4月又15日確定，並與上開案件
    接續執行，於97年1月21日假釋付保護管束，於97年2月5日
    保護管束期滿未經撤銷，視為執行完畢。詎猶不知悔改，復
    基於施用第一級毒品之犯意，於97年8月14日20時46分回溯
    96小時之某時（不包含警力拘束時間），在臺中縣大肚鄉○
    ○路250號之住處，以將海洛因放入香煙點燃之方式，施用
    第一級毒品海洛因1次。嗣於97年8月14日19時20分許，經警
    持本院核發之搜索票至上址執行搜索而查獲，並經甲○○同
    意採集其尿送驗結果，呈可待因、嗎啡陽性反應，始查悉上
    情。
二、案經臺中縣警察局烏日分局報告臺灣臺中地方法院檢察署檢
    察官偵查起訴。
    理    由
一、上揭犯罪事實，業據被告甲○○於本院審理中坦承不諱。且
    被告為警所採集之尿液，經送驗結果呈可待因、嗎啡陽性反
    應，有委託鑑驗尿液與真實姓名對照表及中山醫學大學附設
    醫院檢驗科藥物檢測中心尿液檢驗報告各1紙在卷可憑。而
    海洛因施用入人體後水解還原成嗎啡，再循嗎啡之代謝方式
    排出體外，已據行政院衛生署藥物食品檢驗局（81）藥檢壹
    字第006431號函說明綦詳。核被告之自白確與事實相符，堪
    予採信。又按海洛因施用後可於尿液中檢出之時間，依據
    Clarke 's Isolation and Identification of Drugs第二
    版記載，施用海洛因後24小時內經由尿液排出之量可達施用
    劑量之80％；而毒品施用後於尿液中可檢出之時間，受劑量
    及頻率、施用方式、飲水量之多寡、個人體質及其代謝情況
    等因素影響，因個案而異，海洛因可檢出之時間為服用後2
    至4天，亦經行政院衛生署管制藥品管理局以92年3月10日管
    檢字第092 0001495號函釋足參，是被告於本案97年8月14
    日20時46分採尿時回溯96小時之某時（不包含警力拘束時間
    ），施用第一級毒品海洛因之事實，應可認定。
二、被告前於因施用毒品案件，經本院裁定令入勒戒處所施以觀
    察、勒戒，嗣因認無繼續施用毒品之傾向，於95年3月24日
    執行完畢釋放後，於5年內再犯本案，依毒品危害防制條例
    第23條第2項之規定，應依法追訴處罰。本件事證明確，被
    告施用第一級毒品海洛因之犯行，洵堪認定，應依法論科。
三、按海洛因為毒品危害防制條例第2條第2項第1款所定之第一
    級毒品，核被告所為，係犯同條例第10條第1項之施用第一
    級毒品罪。其因施用本件毒品海洛因而持有之低度行為為施
    用之高度行為所吸收，不另論罪。被告前於95年間，因施用
    第一、二級毒品等案件，經本院以95年度訴字第2680號分別
    判處有期徒刑6月、7月、4月，應執行有期徒刑1年3月確定
    ，嗣經分別減為有期徒刑3月、3月又15日、2月，經定應執
    行刑為有期徒刑7月；復因施用毒品案件，經本院以96年度
    訴字第1760號判處有期徒刑9月，嗣經減刑為有期徒4月又15
    日確定，並與上開案件接續執行，於97年1月21日假釋付保
    護管束，於97年2月5日保護管束期滿未經撤銷，視為執行完
    畢之事實，有臺灣高等法院被告前案紀錄表附於本院卷可按
    ，其前受有期徒刑之執行完畢，5年以內故意再犯本件有期
    徒刑以上之罪，為累犯，依刑法第47條第1項，加重其刑。
    爰審酌被告施用毒品，於前次觀察、勒戒及法院論罪科刑後
    ，仍施用不輟，無視於毒品對於自身健康之戕害及國家對於
    杜絕毒品犯罪之禁令，不知戒除惡習，自應予相當之非難，
    惟念及被告坦承犯行，犯後態度尚稱良好，其施用毒品並無
    危害他人及其犯罪之動機、手段及目的等一切情狀，量處如
    主文所示之刑，以示懲儆。
四、據上論斷，應依刑事訴訟法第273條之1第1項、第299條第1
    項前段，毒品危害防制條例第10條第1項，刑法第11條前段
    、第47條第1項，判決如主文。
本案經檢察官乙○○到庭執行職務。
中    華    民    國    97    年    12    月    22    日
                  刑事第十四庭  法  官  李慧瑜
上正本證明與原本無異。
如不服本判決，應於收受送達後10日內向本院提出上訴書狀（應
敘述具體理由並附繕本）。
上訴書狀如未敘述理由，應於上訴期間屆滿後20日內補提理由書
於本院。
                                書記官  陳青瑜
中    華    民    國    97    年    12    月    22    日
附錄論罪科刑法條
毒品危害防制條例第10條
施用第一級毒品者，處 6 月以上 5 年以下有期徒刑。
施用第二級毒品者，處 3 年以下有期徒刑。


司法院資訊處製作；財團法人民間司法改革基金會備份。
